台灣台中地方法院刑事判決　　　　　　　　　　　　九十三年度交易字第三三０號
　　公　訴　人　台灣台中地方法院檢察署檢察官
　　被　　　告　甲○○
右列被告因過失傷害案件，經檢察官提起公訴 (九十二年度偵字第二二七三七號），
本院判決如左：
    主    文
甲○○因過失傷害人，致重傷，處有期徒刑參月，如易科罰金，以參佰元折算壹日。
    犯罪事實
一、甲○○於民國九十二年六月二十八日十四時二十分許，駕駛牌照號碼ＲＪ－０一
    二九號自用小客車由台中市○○○街沿太原路往興安路方向行駛，適丙○○酒後
    駕駛牌照號碼ＪＧＡ－六四六號重型機車與其並行，未久二車同時行駛至台中市
    ○○路○段一一一巷口附近，因車道縮減成雙向兩車道，甲○○此時應注意兩車
    並行之間隔，並隨時採取必要之安全措施，而依當時情況路面無障礙，並無不能
    注意之情形，竟疏於注意兩車並行之間隔，且以時速四十公里之速度自丙○○所
    駕駛重型機車之左側進行超車，因丙○○酒後駕機車突然偏左行駛，二車因而發
    生擦撞致丙○○頭部外傷併硬腦膜下出血、左側鎖骨骨折合併氣胸等傷害，經送
    醫急救，導至左側輕癱，記憶、知覺障害，終身無法工作之重大不治之傷害。甲
    ○○肇事後，主動報案，並於警員李秋聰到場時陳述肇事經過而願接受裁判。
二、案經丙○○之兄乙○○先代為告訴，嗣丙○○清醒後再向台灣台中地方法院檢察
    署檢察官告訴而偵查起訴。
    理    由
一、訊據被告甲○○矢口否認右揭犯行，辯稱：「我當時車速是四十公里，我開福特
    ＲＪ－０一二九號自用小客車，我由崇德路轉太原路往三民路方向，在事故現場
    前一個紅綠燈，丙○○與我平行是他撞擊我的自用小客車右後側倒地」等語。經
    查，依被告甲○○所述，在事故現場前之交通號誌處（該處仍為雙向四車道，有
    分隔島）即已發現被害人丙○○駕駛重型機車與其並行，並自承有超車之行為。
    經查台中市○○路大部分路段均有分隔島劃分成雙向四車道，至肇事路段（太原
    路一０一巷口至一一一巷口間）即縮減為雙向二車道，按道路交通安全規則第九
    十四條第三項、第九十七條第三款但書之規定，汽車駕駛人應注意兩車並行之間
    隔，並隨時採取必要之安全措施，依當時情況路面無障礙，並無不能注意之情形
    ，竟疏於注意兩車並行之間隔，又以時速四十公里之速度自丙○○所駕駛之重型
    機車左側超車，致生前開車禍事故造成被害人丙○○重大傷害，此有台中市○○
    ○道路交通事故現場圖，現場照片五張等附卷可佐。查本件車禍經送台中市區車
    輛行車事故鑑定委員會鑑定分析結果，亦認被告甲○○與被害人丙○○同為肇事
    原因，有該委員會九十三年一月廿七日中市鑑字第九二一四九四號函一份附卷可
    佐。又查被害人丙○○肇事當時抽血檢驗之酒精濃度大於三００Ｍｇ／ｄｌ，有
    中國醫藥大學附設醫院九十四年三月廿一日院歷字第０九四０三００九四四號函
    一份附卷可佐，足認被害人丙○○有酒後駕車之行為。又被害人因本件車禍送醫
    後，因頭部外傷造成左側輕癱，記憶、知覺障害，終身無法工作，應屬於重傷程
    度，有中國醫藥大學九十三年十月十二日院歷字第九三一０三五五一號函一份附
    卷可佐。從而本件被害人之受傷，與被告之過失行為，有相當因果關係。本件事
    證明確，被告犯行堪予認定。
二、核被告所為，係犯刑法第二百八十四條第一項後段之過失重傷害罪。被告肇事後
    ，主動報案，並於警員李秋聰到場時陳述肇事經過而願接受裁判，有警訊筆錄及
    交通事故調查報告表各一份附卷可佐，核與自首要件相符，依刑法第六十二條前
    段減輕其刑。爰審酌被告之過失程度、被害人酒後駕車與有過失、本件車禍造成
    重大傷害及被告之犯後態度等一切情狀，量處如主文所示之刑，並諭知易科罰金
    之折算標準。
三、本件公訴人原起訴被告犯刑法第二百八十四條第一項前段之過失傷害罪，於蒞庭
    時變更為同法第二百八十四條第一項後段之過失致重傷罪。又本件原由被害人丙
    ○○之兄乙○○先代為告訴，後被害人丙○○清醒後於九十三年九月十四日至台
    中地檢署向檢察官補行告訴，有台中地檢署九十三年度發查字第三四四四號偵查
    卷一份附卷可佐，因而本件告訴為合法，附此明。
據上論斷，應依刑事訴訟法第二百九十九條第一項前段、刑法第二百八十四條第一項
後段、第四十一條第一項前段、第六十二條前段、罰金罰緩提高標準條例第一條前段
、第二條，判決如主文。
本案經檢察官丁○○到庭執行職務。
中    華    民    國      九十四      年       四       月     廿六     日
                                  臺灣臺中地方法院交通法庭
                                    審判長法官  許  金  樹
                                          法官  張  清  洲
                                          法官  郭  德  進
右正本證明與原本無異。
如不服本判決，應於判決送達後十日內向本院提出上訴狀( 應附繕本 )，上訴於臺灣
高等法院臺中分院。
                                          書記官
中    華    民    國      九十四      年       四       月     廿七     日
中華民國刑法第二百八十四條第一項：
(過失傷害罪)
因過失傷害人者，處六月以下有期徒刑、拘役或五百元以下罰金，致重傷者，處一年
以下有期徒刑、拘役或五百元以下罰金。
                                                                        Ａ
